台灣台中地方法院民事裁定          100年度消債更字第116號
聲請人      游承璋
即債務人              1號
相對人      台中商業銀行股份有限公司
即債權人
法定代理人  蘇金豐
相對人      三信商業銀行股份有限公司
即債權人
法定代理人  廖君澤
相對人      遠東國際商業銀行股份有限公司
即債權人
法定代理人  洪信德
相對人      永豐商業銀行股份有限公司
即債權人
法定代理人  邱正雄
相對人      日盛國際商業銀行股份有限公司
即債權人
法定代理人  黃錦瑭
相對人      裕融企業股份有限公司
即債權人
法定代理人  嚴凱泰
相對人      萬榮行銷股份有限公司
即債權人
法定代理人  呂清治
相對人      挺鈞股份有限公司
即債權人
法定代理人  林洋億
上列當事人聲請消費者債務清理事件，本院裁定如下：
    主    文
債務人游承璋自中華民國100年12月28日14時起開始更生程序。
    理    由
一、按債務人不能清償債務或有不能清償之虞，且無擔保或無優
    先權之債務總額未逾新臺幣1200萬元者，於法院裁定開始清
    算程序或宣告破產前，得向法院聲請更生；債務人與金融機
    構協商成立者，不得聲請更生或清算。但因不可歸責於己之
    事由，致履行顯有重大困難者，不在此限。又法院開始更生
    程序之裁定，應載明其年、月、日、時，並即時發生效力，
    消費者債務清理條例第3條、第42條第1項、第45條第1項、
    第151條第5項分別定有明文。
二、本件聲請人即債務人聲請意旨略以：債務人前於民國（下同
    ）99年8月間與債權銀行成立協商，協商方案為150期，0%，
    月付新台幣（下同）5,251元，惟該協商方案不含債務人積
    欠台中商銀行信用貸款及3家資產管理公司之債務。當時債
    務人以工地臨工收入維生，每月僅有15,000元，扣除協商金
    額後，僅餘9,747元，連自身基本開銷都不足，況債務人尚
    有2名未成年子女需扶養，母親亦患病，已超出債務人所能
    負擔不得已而毀諾，乃有不可歸責之情事。債務人之總債務
    達1,467,488元，債務人目前任職於大台灣聯合顧問有限公
    司，每月收入約23,000元，扣除每月必要生活費用18,696元
    後，僅餘4千餘元，已無力清償債務，爰請求准予裁定開始
    更生等語。
三、經查，聲請人即債務人非從事營業活動之人，所積欠債務未
    逾1200萬元，有債務人提出之財產收入狀況說明書、債權人
    清冊、財政部臺灣省中區國稅局97年、98年、99年綜合所得
    稅各類所得資料清單、財產歸屬資料清單為據；又債務人前
    與債權銀行成立協商，每月應還款5,251元，惟聲請人主張
    另有金融機構以外之債務，其當時月收入僅15,000元，尚須
    負擔本人及2名未成年子女之生活費用，無法履行協商還款
    金額而毀諾及其目前每月收入約23,000元，扣除必要生活支
    出後僅餘4千餘元，已無法清償債務等情，亦據債務人提出
    戶籍謄本、診斷證明書、薪資在職證明書、勞工保險投保資
    料、生活必要支出清單、支出憑據影本等附卷可稽。從而，
    債務人主張有不可歸責於己之事由，致履行協商方案有重大
    困難及其無法清償債務等語，均堪採信。
四、綜上，聲請人請求依消費者債務清理條例裁定准予更生，揆
    諸前揭規定，核無不合，應予准許，爰裁定如主文。
中    華    民    國    100    年    12    月    28   日
                         臺灣臺中地方法院民事庭
                              法  官  陳文爵
上為正本係照原本作成
本件不得抗告
本裁定已於100年12月28日4時公告。
中    華    民    國    100    年    12    月    28   日
                              書記官  黃惠閔